【裁判字號】    98,訴緝,90
【裁判日期】    990121
【裁判案由】    違反槍砲彈藥刀械管制條例
【裁判全文】
臺灣桃園地方法院刑事判決              98年度訴緝字第90號
公  訴  人  臺灣桃園地方法院檢察署檢察官
被      告  乙○○
指定辯護人  本院公設辯護人甲○○
上列被告因違反槍砲彈藥刀械管制條例案件，經檢察官提起公訴
（九十七年度偵字第二六○二○號），本院判決如下：
    主  文
乙○○未經許可，持有可發射子彈具有殺傷力之改造手槍，累犯
，處有期徒刑參年拾月，併科罰金新臺幣參萬元，罰金如易服勞
役，以新臺幣壹仟元折算壹日，扣案如附表編號一至二所示之物
，均沒收。
    事  實
一、乙○○前因妨害性自主案件，於民國91年8月8日經臺灣高等
    法院以九十一年度上訴字第一一○二號判決判處有期徒刑三
    年二月確定，又因妨害性自主案件於91年6 月24日經本院以
    九十年度訴字第一九二五號判決判處有期徒刑一年確定。上
    開二罪嗣經本院以九十六年度聲減字第九二八號裁定，定其
    應執行刑為三年六月，兩案接續執行，於96年7 月15日徒刑
    執行完畢。詎其明知可發射子彈具有殺傷力之改造手槍及子
    彈，分別屬槍砲彈藥刀械管制條例第四條第一項第一款及第
    二款所列管之槍砲及彈藥，非經中央主管機關許可均不得持
    有，竟基於持有槍、彈之犯意，於民國97年11月中旬某日，
    在桃園縣中壢市○○路某舞廳樓下，以新臺幣（下同）一萬
    五千元代價，向某真實姓名年籍不詳綽號「阿龍」之成年男
    子購入如附表編號一至三所示之改造手槍一支及制式子彈二
    顆，而均未經許可持有之。嗣於97年12月2 日晚間10時50分
    許，偵查員黃一航及警員葉正明與陳建霖依線報資料，知悉
    乙○○業經通緝，且有以手機自拍其持槍之畫面，故在桃園
    縣中壢市○○○路○ 段249 號1 樓前緝獲乙○○，並徵得其
    同意後，至其所居住之該址4 樓之7 號（407 室）內搜索，
    乙○○始將如附表編號一至三所示之改造手槍及子彈交出。
二、案經桃園縣政府警察局中壢分局報請臺灣桃園地方法院檢察
    署檢察官偵查起訴。
    理  由
一、本案所引用之供述及非供述證據，經本院依法踐行調查證據
    程序，被告及辯護人均同意各該證據有證據能力（見本院九
    十八年度訴緝字第九○號卷第20頁反面），且亦查無依法應
    排除其證據能力之情形，是後述所引用證據之證據能力均無
    疑義，先予敘明。
二、上開事實除本件是否合於自首要件外，業據被告乙○○於警
    詢、偵查及本院行準備程序與審理時均坦承不諱（見偵查卷
    第21頁反面至23頁，第42頁，本院九十八年度訴緝字第九○
    號卷第19頁反面，第40頁反面），且有現場及被告自拍持有
    如附表編號一所示改造手槍之照片附卷供參（見偵查卷第27
    至36頁），及如附表編號一至三所示之改造手槍及制式子彈
    扣案足佐。而附表編號一至三所示之手槍及子彈，經送請內
    政部警政署刑事警察局鑑驗結果，送鑑手槍認係改造手槍，
    由仿GLOCK 廠17型半自動手槍製造之槍枝，換裝土造金屬槍
    管而成，擊發功能正常，可供擊發適用子彈使用，認具殺傷
    力；又送鑑如附表編號二、三所示之二顆子彈，均係口徑9M
    M 制式子彈，彈底具撞擊痕跡，採樣一顆試射，可擊發，認
    具殺傷力，有該局98年1 月19日刑鑑字第0970194865號函在
    卷可按（見偵查卷第44至46頁）。因之，本件足認被告之自
    白與事實相符。綜上所述，本件事證明確，被告犯行洵堪認
    定，應依法論科。
三、對於未發覺之罪自首而受裁判者，得減輕其刑，刑法第六十
    二條前段定有明文。經查，被告於本院行準備程序時雖供稱
    ：我因另案遭通緝，警察查獲我時，是我主動帶警察上樓去
    取出手槍和子彈云云（見本院九十八年度訴緝字第九○號卷
    第20頁），然本件查獲過程係因警員先接獲線報，稱被告擁
    槍自重，且將持有之槍枝自拍於手機內炫耀，故偵查員黃一
    航及警員葉正明與陳建霖三人即至被告住處1 樓前埋伏，始
    查獲扣案如附表編號一至三所示之改造手槍及子彈等情，有
    桃園縣政府警察局中壢分局98年10月19日中警分刑字第0987
    040541號函附警員葉正明之職務報告在卷供參（見本院九十
    八年度訴緝字第九○號卷第24至25頁），並有卷附之被告自
    拍持槍照片可佐，顯見警員葉正明職務報告所述應堪採信，
    則警員葉正明在被告主動交出如附表編號一至三所示之改造
    手槍及子彈前，已有相當確切之根據得為合理懷疑被告確有
    持有改造手槍之行為，是本件被告犯行即非在職司偵查權限
    之司法警察得悉該案件之犯罪嫌疑人及犯罪事實前，主動供
    出其為犯罪之人，自與刑法第六十二條自首之要件不符，是
    被告所辯本件應有自首規定之適用云云，要無足採。
四、核被告乙○○所為，係犯槍砲彈藥刀械管制條例第八條第四
    項之未經許可持有可發射子彈具有殺傷力之改造手槍罪、同
    條例第十二條第四項之未經許可持有子彈罪。其以一持有之
    行為，同時持有如附表編號一至三所示之改造手槍一支、制
    式子彈二顆，而觸犯上開二罪名，應依刑法第五十五條想像
    競合犯之規定，從一重之未經許可持有可發射子彈具有殺傷
    力之改造手槍罪處斷。又被告有事實欄所載之前科紀錄及執
    行情形，有臺灣高等法院被告前案紀錄表在卷足憑，其於徒
    刑執行完畢後五年內故意再犯本件有期徒刑以上之罪，為累
    犯，應依刑法第四十七條第一項之規定加重其刑。爰審酌槍
    枝具有顯在之危險性，然被告竟無視法律之禁止，向某真實
    姓名年籍不詳之人購入附表編號一至三所示之改造槍枝及子
    彈，對社會治安危害甚鉅，惟念及被告於犯後均能坦承犯行
    ，並交出手槍及子彈及其犯罪動機、目的、手段、素行等一
    切情狀，量處如主文所示之刑，並就罰金部分諭知易服勞役
    之折算標準。
五、扣案如附表編號一所示具有殺傷力之改造手槍一支及如附表
    編號二所示經採樣試射所餘之制式子彈一顆，均係被告所持
    有之違禁物，應依刑法第三十八條第一項第一款之規定宣告
    沒收。至鑑定時試射如附表編號三所示之制式一顆，因已不
    具有子彈之完整結構，失去其效能，堪認現已不具殺傷力，
    爰不予宣告沒收。
據上論斷，應依刑事訴訟法第二百九十九條第一項前段，槍砲彈
藥刀械管制條例第八條第四項、第十二條第四項，刑法第十一條
前段、第四十七條第一項、第四十二條第三項、第五十五條、第
三十八條第一項第一款，判決如主文。
本案經檢察官馮浩庭到庭執行職務。
中    華    民    國    99    年    1     月    21    日
                  刑事第十二庭審判長法  官  魏于傑
                                    法  官  許雅婷
                                    法  官  李文娟
以上正本證明與原本無異。
如不服本判決應於收受判決後10日內向本院提出上訴書狀，並應
敘述具體理由；其未敘述上訴理由者，應於上訴期間屆滿後20日
內向本院補提理由書（均須按他造當事人之人數附繕本）「切勿
逕送上級法院」。
                                    書記官  蕭秀蓉
中    華    民    國    99    年    1     月    22    日
附錄本案論罪科刑法條全文：
槍砲彈藥刀械管制條例第八條第四項
槍砲彈藥刀械管制條例第十二條第四項
附表：
┌──┬───────┬──────────────────┐
│編號│物品名稱及數量│備註                                │
├──┼───────┼──────────────────┤
│ 一 │改造手槍壹支  │扣案，係仿GLOCK 廠17型半自動手槍製造│
│    │（含彈匣壹個）│之槍枝，換裝土造金屬槍管而成，擊發功│
│    │              │能正常，可擊發適用子彈使用，具殺傷力│
│    │              │（槍枝管制編號0000000000號）        │
├──┼───────┼──────────────────┤
│ 二 │制式子彈壹顆  │扣案，係口徑9 mm制式子彈，彈底具撞擊│
│    │              │痕跡，認具殺傷力                    │
├──┼───────┼──────────────────┤
│ 三 │制式子彈壹顆  │扣案，係口徑9 mm制式子彈，於鑑驗試射│
│    │              │時可擊發，認具殺傷力，僅餘彈殼      │
└──┴───────┴──────────────────┘

司法院資訊處製作；財團法人民間司法改革基金會備份。
